最高法院民事裁定　　　　　　　　　　111年度台上字第260號
上　訴　人　阿薩投資顧問有限公司

法定代理人　梁家源
訴訟代理人　薛政宏律師
被 上訴 人　自然有機貿易有限公司

法定代理人　洪嗣權
上列當事人間第三人異議之訴事件，上訴人對於中華民國110 年
10月5 日臺灣高等法院臺中分院第二審判決（110年度上字第315
號），提起上訴，本院裁定如下：
    主  文
上訴駁回。
第三審訴訟費用由上訴人負擔。
    理  由
按上訴第三審法院，非以原判決違背法令為理由，不得為之；又
判決不適用法規或適用不當者，為違背法令；且提起上訴，上訴
狀內應記載上訴理由，表明原判決所違背之法令及其具體內容，
暨依訴訟資料合於該違背法令之具體事實，其依民事訴訟法第46
9條之1規定提起上訴者，並應具體敘述為從事法之續造、確保裁
判之一致性或其他所涉及之法律見解具有原則上重要性之理由。
同法第467條、第468條、第470條第2項定有明文。是當事人提起
上訴，如依同法第469 條規定，以原判決有所列各款情形之當然
違背法令為理由時，其上訴狀或理由書應表明該判決有合於各該
條款規定情形之具體內容，及係依何訴訟資料合於該違背法令之
具體事實；如依同法第469條之1規定，以原判決有前條以外其他
不適用法規或適用不當為理由時，其上訴狀或理由書應表明該判
決所違背之法令條項，或有關解釋字號，或成文法以外之習慣或
法理、法則等及其具體內容，暨係依何訴訟資料合於該違背法令
之具體事實，並具體敘述為從事法之續造、確保裁判之一致性或
其他所涉及之法律見解具有原則上重要性之理由。上訴狀或理由
書如未依上述方法表明，或其所表明者與上開法條規定不合時，
即難認為已合法表明上訴理由，其上訴自非合法。本件上訴人對
於原判決提起上訴，雖以該判決違背法令為由，惟核其上訴理由
狀所載內容，係就原審取捨證據、認定事實之職權行使，所論斷
：訴外人洪聰源前於民國109 年4月6日因為訴外人即其父洪性明
作保而積欠銀行貸款，嗣經銀行輾轉將債權出售予上訴人，上訴
人以洪聰源及洪性明積欠新臺幣（下同）662 萬3835元本息、91
年12月26日起至清償日止計算20% 之違約金、未受償之違約金43
萬6515元及執行費2 萬1300元聲請強制執行，經臺灣彰化地方法
院以系爭執行事件受理，並在洪聰源之住所即被上訴人設址查封
系爭茶壺。審諸兩造不爭執之事項及陳述，卷附查封筆錄、封條
、查封物品清單、照片、戶籍謄本、公司變更登記表、存摺、匯
款紀錄、淘寶帳戶訂單、資產負債表、財政部中區國稅局北斗稽
徵所函等件，參互以觀，堪認被上訴人業已舉證證明系爭茶壺屬
其所有，自得本於所有權人之地位提起第三人異議之訴，以排除
系爭執行事件對系爭茶壺之強制執行程序。從而，被上訴人依強
制執行法第15條規定，請求撤銷系爭執行事件就系爭茶壺所為之
強制執行程序，為有理由，應予准許等情，指摘其為不當，並就
原審命為辯論及已論斷或其他於判決結果無影響者，泛言未論斷
或論斷違法，或違反經驗、證據法則，而未表明依訴訟資料合於
該違背法令之具體事實，並具體敘述為從事法之續造、確保裁判
之一致性或其他所涉及之法律見解具有原則上重要性之理由，難
認已合法表明上訴理由。依首揭說明，應認其上訴為不合法。
據上論結，本件上訴為不合法。依民事訴訟法第481條、第444條
第1項、第95條、第78條，裁定如主文。
中    華    民    國   111    年    1     月    12    日
                      最高法院民事第六庭
                          審判長法官  魏  大  喨  
                                法官  李  文  賢  
                                法官  林  玉  珮  
                                法官  高  榮  宏  
                                法官  李  寶  堂  
本件正本證明與原本無異
                                      書  記  官
 
中    華    民    國   111    年    1     月    19    日